臺灣臺東地方法院刑事判決　　　　　　　　　　 　　 九十三年度簡上字第一號
　　上　訴　人
　　即　被　告　乙○○
右列上訴人等因竊盜案件，不服本院臺東簡易庭於中華民國九十三年二月十二日所為
九十三年度東簡字第三十三號第一審刑事簡易判決（檢察官聲請簡易判決處刑書案號
：九十二年度偵字第一二０五、二七六二號），提起上訴，本院管轄之第二審合議庭
判決如左：
    主  文
上訴駁回。
乙○○緩刑貳年。
    事實及理由
一、本案前經本院前審審理結果，認前審判決被告乙○○係犯刑法第三百二十條第一
    項之竊盜罪，就其涉案部分，量處有期徒刑三月，並諭知以三百元折一日之易科
    罰金折算標準，認事用法及量刑均無不當，應予維持，並引用第一審判決書記載
    之事實、證據及理由（詳如附件，另同案被告饒瑞恩部分本院一審判決後未上訴
    業罹於確定）。
二、上訴人即被告乙○○上訴意旨辯稱：系爭黃蓮木（又名楠心木）一株實係其父親
    生前在其家門前所栽植幼苗長成，因本案被判刑後，家人才告知上情，故該植物
    實係伊家私有，予以處分，自非竊盜云云。惟查，被告於警偵訊中明確坦認系爭
    黃蓮木非伊所種，伊看該樹自小看到大，所有權權屬國有，伊是從八十二年開始
    方承租國有地供作居住用，伊對黃蓮木沒有權利等語，足見被告即使自小即看察
    看該株黃蓮木成長歷程，猶無任何權屬伊本人或家人之念頭，可見該樹木之來源
    應與其個人或其家庭成員成長經驗涉及不深，況本案警偵期間長達十月有餘，被
    告迄無查證動作而自始坦承犯罪，亦與一般人於被舉發違法後立即積極查證以求
    脫免嫌疑之常情相違，迄於本件上訴後在本院審理期間，方突然舉證人即其親姐
    姐甲○○附和其上開辯詞，顯不合常理，且證人甲○○為被告之胞姐，所為之證
    述說服力亦屬非高，是被告上開辯解及證人甲○○證詞，尚難採為有利被告之認
    定，難認被告上開上訴意旨，為有理由，應予駁回。
三、然查被告前未曾受有期徒刑以上刑之宣告，此有臺灣高等法院被告全國前案記錄
    表一紙附卷可憑，經此偵、審及論罪科刑之程序，當知所警惕而無再犯之虞，本
    院綜核各情，因認原審所宣告之刑，以暫不執行為適當，併諭知緩刑二年，以啟
    自新。
據上論斷，應依刑事訴訟法第四百五十五條之一第三項、第三百六十八條、第三百七
十三條，刑法第七十四條第一款，判決如主文。
本案經檢察官丙○○到庭執行職務
中       華       民      國    九十三      年      八    月      五    日
                                  臺灣臺東地方法院刑事第一庭
                                      審判長法  官  洪兆隆
                                            法  官  魏于傑
                                            法  官  黃怡玲
右正本證明與原本無異。
本件不得上訴。
                                            書記官  王敏玉
中       華       民      國    九十三      年      八    月      九    日
附錄判決所引法條：
刑法第三百二十條第一項：
意圖為自己或第三人不法之所有，而竊取他人之動產者，為竊盜罪，處五年以下有期
徒刑、拘役或五百元以下罰金。
